---
title: Geolocalizar discursos
author: ~
date: '2021-02-05'
slug: leaflet
categories: []
tags: ['comunicar', 'visualizar']
---

```{r setup, include=FALSE}
knitr::opts_chunk$set(echo = TRUE, warning = FALSE, message = FALSE)
```

```{r librerías, include=FALSE}
library(tidyverse)
library(polAr)
library(ggplot2)
library(leaflet)
```
###En la clase 8, que vi grabada porque ese día no tenía internet, el Tucu hizo un ejemplo de mapas interactivos con Yerba Buena, Tucumán. Mandé una foto de la pantalla a mi familia, porque vivimos en Yerba Buena hasta 1994.

###Yo era muy chica para acordarme dónde vivía, pero mi hermano identificó la casa en la capturanque mandé. Y mi madre confirmó.

###Y con esos datos reproduje el gráfico del Tucu y marqué la casa con leaflet.

```{r mapa}

library(polAr)
library(leaflet)
library(googlesheets4)


discursos_mapa <- read_sheet("https://docs.google.com/spreadsheets/d/1LjyV4saiEPvt9uT4N6_VEgUw1NAA11NzmQYAFfQ1Z28/edit?usp=sharing") %>% 
  print()

mapa_arg <- get_geo("Argentina")


leaflet(mapa_arg) %>% 
  addPolygons() %>%
  addProviderTiles(providers$Stamen.Toner) %>% 
  addMarkers(-58.4852501,-34.515, label = "Quinta de Olivos") %>% 
  addMarkers(-58.3858376, -34.5981075, label ="CEPAL") %>% 
  addMarkers(-70.9107307, -33.4724712, label = "Santiago de Chile")


```

