---
title: 1. Calcular diferencia de votos
author:
date: '2021-01-03'
slug: calcular-diferencia-de-votos
categories: []
tags: ['ordenar','transformar', 'visualizar']
---

Un primer ejercicio para empezar a trabajar con bases de datos es obtener, a partir de la librería polar, los datos de una elección particular en un distrito particular y realizar algunas operaciones a partir de ellos, como calcular la diferencia entre los primeros dos partidos con más votos. 

El primer paso fue prender las librerías:

```{r, include=TRUE, warning=FALSE, message=FALSE}

library(tidyverse) #para los verbos de dyplir y usar ggplot, entre otras cosas
library(polAr) #para obtener los datos de las elecciones

```

Después cree una nueva base de datos (elecciones2003) a partir de los datos de las elecciones presidenciales de 2003, y una nueva (caba2003) en la que:

+ apliqué un filtro para trabajar con los resultados de la Ciudad de Buenos Aires
+ elegí las variables con las que me interesaba trabajar
+ sumé los votos obtenidos por cada lista
+ los ordené en orden descendente

```{r, include=TRUE, warning=FALSE, message=FALSE}

elecciones2003 <- get_election_data("arg", "presi", "gral", 2003) %>% #obtengo datos desde polAR y creo base nuevo
  get_names() %>% # obtengo los nombres de las listas
  print()

caba2003 <- elecciones2003 %>% #creo una nueva base para CABA
  filter(name_prov == "CABA") %>% #filtro
  select(codprov, name_prov, electores, listas, votos, nombre_lista) %>% #elijo variables
  group_by(nombre_lista) %>% #agrupo por listas
  summarise(votoscaba = sum(votos)) %>% #calculo porcentaje
  arrange(desc(votoscaba)) %>% #ordeno
  print()

```

En el siguiente paso, armé una base más corta, sólo con las dos listas que más votos obtuvieron y sus porcentajes, y calculé la diferencia de votos.

```{r, include=TRUE, warning=FALSE, message=FALSE}
caba2003_corta <- caba2003 %>% #nueva base, más corta
  mutate(porcentaje = votoscaba/sum(votoscaba)*100) %>% #calculo porcentaje
  slice(1:2) %>% #me quedo con las primeras dos observaciones
  mutate(diferencia = porcentaje - lag(porcentaje)) %>% #al porcentaje de la primera le resto el de la segunda
  print()
```

Para terminar, armé un gráfico de barras muy simple con los resultados, expresados en porcentajes.

```{r, include=TRUE, warning=FALSE, message=FALSE, fig.width=80%}

ggplot(data = caba2003_corta,
       mapping = aes(x = nombre_lista, y = porcentaje))+
  geom_col() +
  ggthemes::theme_economist() +
  labs(title = "Diferencia entre los dos primeros candidatos",
       caption = "Fuente: Datos de polAr",
       y = "",
       x = "")

```
