---
title: 4. Gráficos paralelos
author: ~
date: '2021-01-20'
slug: gráficos-paralelos
categories: []
tags: ['visualizar', 'transformar']
---

En este posteo, voy a extender la visualización exploratoria del [anterior](/cuarto), y crear una gráfico de sets paralelos (o sankey) que muestre la cantidad de países que tienen un índice alto de felicidad (superior a 7) en cada región. 

### 1. Prendo librerías

```{r, include=TRUE, warning=FALSE, message=FALSE}

library(readr)
library(tidyverse)
library(dplyr)

```

### 2. Creo una variable categórica a partir de los datos sobre libertad humana

```{r, include=TRUE, warning=FALSE, message=FALSE}
libertad <- readr::read_csv("https://raw.githubusercontent.com/cienciadedatos/datos-de-miercoles/master/datos/2019/2019-08-14/libertad.csv")
print(libertad) #importo datos

libertad2 <- libertad %>% #creo una base nueva
  select(anio, region, pais, libertad_humana_puntaje, libertad_economica_puntaje) %>% #elijo variables de interés
  group_by(pais, region) %>% #agrupo por país y región
  mutate(promediohumana = mean(libertad_humana_puntaje), promedioecon = mean(libertad_economica_puntaje)) %>% #calculo promedios para cada país
  drop_na() #suelto los missing values

felicidades <- libertad2 %>% 
  mutate(felicidad = if_else(promediohumana > 7.0, "libres",
                             "menos libres")) #creo una base nueva con una variable categórica

```

### 3. Creo una base de datos con las características necesarias para armar un gráfico de sets paralelos.

```{r, include=TRUE, warning=FALSE, message=FALSE}
library(ggforce) #prendo librería para sets paralelos

felicidadesgraficar <- felicidades %>% 
  select(pais, region, felicidad) %>% 
  group_by(pais, region, felicidad) %>%   # agrupo por tres variables
  mutate(value = n()) %>%  # cuento cuántos países hay por grupo
  ungroup() 
felicidadesparalel <- felicidadesgraficar %>% 
  gather_set_data(2:3) 

```

### 4. Grafico

```{r, include=TRUE, warning=FALSE, message=FALSE}

ggplot(felicidadesparalel,
       aes(x, id = id, split = y, value = value)) + #  inicio gráfico
  geom_parallel_sets(aes(fill = region), alpha = 0.5, axis.width = 0.1) +
  geom_parallel_sets_axes(axis.width = 0.1) +
  geom_parallel_sets_labels(colour = 'white') +
  ggthemes::theme_economist() +
  theme(legend.position = "none")
  
```
